臺灣臺中地方法院刑事判決　　　　　　　96年度易字第4732號
公　訴　人　臺灣臺中地方法院檢察署檢察官
被　　　告　乙○○
　　　　　　　　　　（另案羈押在臺灣臺中看守所）
上列被告因違反毒品危害防制條例案件，經檢察官提起公訴（96
年度毒偵字第4538號），本院判決如下：
    主    文
乙○○施用第二級毒品，累犯，處有期徒刑捌月。扣案之第二級
毒品甲基安非他命壹包（驗餘淨重零點壹肆伍伍公克）沒收銷燬
之；扣案之玻璃球吸食器、塑膠管吸食器各壹個、藥鏟壹支，均
沒收。
    犯罪事實
一、乙○○前於民國八十八年間因施用毒品案件案件，經本院裁
    定送觀察、勒戒後，認無繼續施用毒品之傾向，由臺灣臺中
    地方法院檢察署檢察官於八十八年一月三十日以八十八年度
    偵字第一八０五號為不起訴處分確定。復於八十九年間因施
    用第二級毒品罪，經本院八十九年度毒聲字第二六三三號裁
    定送觀察、勒戒後，認有繼續施用之傾向，續由本院裁定令
    入戒治處所施以強制戒治，嗣因戒治成效合格，經本院裁定
    停止戒治，於九十一年一月八日出所，所餘戒治期間付保護
    管束，期間至九十一年五月二十七日。而所犯施用第二級毒
    品犯行，則經本院以九十年度易字第三六七八號判處有期徒
    刑七月確定，入監執行後，於九十四年四月十六日縮刑期滿
    執行完畢。另於九十一年九月間，又因施用第二級毒品罪，
    經本院以九十一年度易字第一一四二號判處有期徒刑六月確
    定，於九十四年三月十一日易科罰金執行完畢。詎仍不知戒
    惕，竟又基於施用第二級毒品甲基安非他命之犯意，於九十
    六年八月六日上午十時許，在臺中縣后里鄉○○路光陽加油
    站廁所，以將第二級毒品甲基安非他命放在玻璃球吸食器內
    燒烤成煙霧狀後再吸入體內之方式，施用第二級毒品甲基安
    非他命一次。嗣於九十六年八月六日十四時五十分許，在臺
    中縣后里鄉○○路二三三巷二弄十九號前，為警查獲，並當
    場扣得乙○○所有之第二級毒品甲基安非他命一包（驗餘淨
    重０．一四五五公克）、供其施用第二級毒品使用之玻璃球
    吸食器、塑膠管吸食器各一個及藥鏟一支；經採集其尿液送
    驗後，係呈甲基安非他命陽性反應。
二、案經臺中縣警察局報告臺灣臺中地方法院檢察署檢察官偵查
    起訴。
    理　　由
一、上揭犯罪事實，業據被告乙○○於警詢、偵訊時均坦承不諱
    ，復於本院準備程序及審理時為認罪之陳述，並有臺中縣警
    察局刑事警察大隊搜索扣押筆錄暨扣押物品目錄表、照片、
    中山醫學大學附設醫院檢驗科藥物檢測中心出具之尿液檢驗
    報告附卷可稽，及扣案之第二級毒品甲基安非他命一包（驗
    餘淨重０．一四五五公克）、玻璃球吸食器一個、塑膠管吸
    食器一個、藥鏟一支足資佐憑。又扣案之第二級毒品甲基安
    非他命一包經送請行政院衛生署草屯療養院鑑定結果，檢出
    甲基安非他命，驗餘淨重０．一四五五公克等情，亦有該院
    出具之鑑定書在卷可查。綜上，被告之自白，確與事實相符
    ，堪予採信。從而，本件事證明確，被告上開犯行，洵堪認
    定。
二、按行為人初犯毒品危害防制條例第十條之施用毒品罪，經觀
    察、勒戒或強制戒治執行完畢釋放後，五年內「再犯」同條
    例第十條之施用毒品罪，業經依法追訴處罰。嗣於五年後（
    距初犯時為五年後，距再犯時為五年內）「第三次」犯該第
    十條之施用毒品罪，檢察官應依同條例第二十三條第二項規
    定逕行起訴（最高法院九十六年度第三次刑事庭會議九十六
    年刑議字第二號決議可資參照）。被告前於八十八年間因施
    用毒品案件案件，經本院裁定送觀察、勒戒後，認無繼續施
    用毒品之傾向，由臺灣臺中地方法院檢察署檢察官於八十八
    年一月三十日以八十八年度偵字第一八０五號為不起訴處分
    確定。復於八十九年間因施用第二級毒品罪，經本院八十九
    年度毒聲字第二六三三號裁定送觀察、勒戒後，認有繼續施
    用之傾向，續由本院裁定令入戒治處所施以強制戒治，嗣因
    戒治成效合格，經本院裁定停止戒治，於九十一年一月八日
    出所，所餘戒治期間付保護管束，期間至九十一年五月二十
    七日。而所犯施用第二級毒品犯行，則經本院以九十年度易
    字第三六七八號判處有期徒刑七月確定，入監執行後，於九
    十四年四月十六日縮刑期滿執行完畢。另於九十一年九月間
    ，又因施用第二級毒品罪，經本院以九十一年度易字第一一
    四二號判處有期徒刑六月確定，於九十四年三月十一日易科
    罰金執行完畢等情，有臺灣高等法院被告前案紀錄表可按，
    其於九十六年八月六日再犯本件施用第二級毒品之犯行，揆
    諸前揭說明，自應依法論科。是核被告所為，係犯毒品危害
    防制條例第十條第二項之施用第二級毒品罪。被告因施用第
    二級毒品而持有該毒品之低度行為，為施用之高度行為所吸
    收，不另論罪。被告於八十九年間因施用第二級毒品罪，經
    本院以九十年度易字第三六七八號判處有期徒刑七月確定，
    入監執行後，於九十四年四月十六日縮刑期滿執行完畢；另
    於九十一年九月間，又因施用第二級毒品罪，經本院以九十
    一年度易字第一一四二號判處有期徒刑六月確定，於九十四
    年三月十一日易科罰金執行完畢等情，有前開前科紀錄表可
    考，其受有期徒刑之執行完畢，五年以內故意再犯本案有期
    徒刑以上之罪，為累犯，依法加重其刑。爰審酌被告前已多
    次違犯施用毒品犯行，素行非佳，除經二次觀察、勒戒及一
    次強制戒治程序外，復入監執行徒刑，猶未能斷絕毒癮，再
    犯本案犯行，無視於毒品對於自身健康之戕害及國家對於杜
    絕毒品犯罪之禁令，但被告僅係自行施用毒品，犯罪動機尚
    屬單純，且施用毒品係自戕行為，犯罪手段平和，被告亦未
    因此危害他人，所生損害不大，暨其於犯後均能坦承犯行，
    態度良好等一切情狀，量處如主文所示之刑，以示懲戒。扣
    案之第二級毒品甲基安非他命一包（驗餘淨重０．一四五五
    公克），係毒品危害防制條例第二條第二項第二款所管制之
    第二級毒品，爰依同條例第十八條第一項前段，諭知沒收銷
    燬。扣案之玻璃球吸食器一個、塑膠管吸食器一個及藥鏟一
    支，均為被告所有並供其施用第二級毒品所用之物，業據被
    告供明在卷，爰依刑法第三十八條第一項第二款規定，宣告
    沒收。
三、公訴意旨雖謂被告乙○○自九十五年二月某日起至九十六年
    八月六日上午十時許止，在臺中縣后里鄉○○路光陽加油站
    廁所等地，反覆施用第二級毒品甲基安非他命多次，認被告
    多次施用第二級毒品為集合犯云云。然按被告之自白，不得
    作為有罪判決之唯一證據，仍應調查其他必要之證據，以察
    其是否與事實相符。刑事訴訟法第一百五十六條第二項定有
    明文。又按被告雖經自白，仍應調查其他必要之證據，以察
    其與事實是否相符，苟無法證明其與事實相符，根本即失其
    證據之證明力，不得採為判斷事實之根據。最高法院四十六
    年台上字第八０九號判例可資參照。查被告對於其有自九十
    五年二月某日起至九十六年八月六日上午十時許止，多次施
    用第二級毒品甲基安非他命之犯罪事實，固於警詢時及偵查
    中均坦承不諱，但除九十六年八月六日上午十時許之施用第
    二級毒品犯行外，其餘多次施用第二級毒品甲基安非他命之
    犯罪事實，公訴人並未能提出其他補強證據證明被告此部分
    之自白係與事實相符，揆諸前揭說明，自無從徒憑被告之自
    白，即遽認被告另有其他多次施用第二級毒品甲基安非他命
    之犯行。惟公訴人認此等無法證明犯罪部分與前揭論罪科刑
    部分，有集合犯之實質上一罪關係，爰不另為無罪之諭知。
據上論斷，依刑事訴訟法第二百九十九條第一項前段、第三百十
條之一，毒品危害防制條例第十條第二項、第十八條第一項前段
，刑法第十一條、第四十七條第一項、第四十一條第一項前段、
第三十八條第一項第二款，判決如主文。
本案經檢察官甲○○到庭執行職務
中　　華　　民　　國　　96　　年　　10　　月　　17　　日
                  刑事第十一庭  法　官　莊嘉蕙
以上正證明與原本無異。
如不服本判決，應於送達後十日內向本院提出上訴狀（須附繕本
），上訴於臺灣高等法院臺中分院。
上訴書狀如未敘述理由，應於上訴期間屆滿後20日內補提理由書
狀於本院。（應敘述具體理由並附繕本）。
                                書記官　魏愛玲
中　　華　　民　　國　　96　　年　　10　　月　　17　　日
附錄論罪科刑法條
毒品危害防制條例第十條第二項
施用第二級毒品者，處三年以下有期徒刑。
